臺灣屏東地方法院刑事判決　　　　　　　　　　　　　九十一年度易字第三三八號
　　公　訴　人　臺灣屏東地方法院檢察署檢察官
　　被　　　告　甲○○
右列被告因違反毒品危害防制條例案件，經檢察官提起公訴（九十一年度毒偵字第八
六號），本院判決如左：
    主  文
甲○○連續施用第貳級毒品，處有期徒刑陸月，如易科罰金以佰元折算壹日。扣案
之甲基安非他命壹小包（驗前毛重壹點捌陸公克，驗後毛重壹點柒伍公克），沒收銷
燬之。
    事  實
一、甲○○於民國八十九年九月間因施用第二級毒品案件，經臺灣高雄地方法院以八
    十九年度毒聲字第七００七號裁定送觀察、勒戒後，認無繼續施用毒品之傾向，
    由台灣高雄地方法院檢察署於八十九年九月十九日以八十九年度毒偵字第六０八
    號為不起訴處分確定；嗣於同年十月間又因施用第二級毒品案件，經依台灣高雄
    地方法院以九十年度毒聲字第二四三號裁定送觀察、勒戒後，認有繼續施用毒品
    之傾向，再令入戒治處所施以強制戒治，並經臺灣高雄地方法院檢察署檢察官聲
    請簡易判決處刑，而經臺灣高雄地方法院旗山簡易庭於九十年六月二十二日以九
    十年度旗簡字第六二號判處有期徒刑五月確定，且其上開強制戒治處遇經評定為
    合格，無繼續戒治之必要，經臺灣高雄地方法院以九十年度毒聲字第三八八六號
    裁定停止戒治，所餘戒治期間付保護管束。詎其仍不知悔改，復基於施用第二級
    毒品安非他命之概括犯意，自九十年十月間起至九十一年一月十九日止，以每週
    兩次之頻率，連續在其位於高雄縣旗山鎮東昌里兩界巷五之八號住處等處，施用
    第二級毒品安非他命多次。嗣於九十一年一月二十一日上午九時三十分許，在屏
    東縣高樹鄉○○村○○路九十七號，為警查獲，並扣得其所有之甲基安非他命一
    包（驗前毛重一‧八六公克，驗後毛重一‧七五公克）。
二、案經屏東縣警察局里港分局移送臺灣屏東地方法院檢察署檢察官偵查起訴。
    理  由
一、右揭事實業據被告甲○○於警訊時、偵查中及本院審理時均坦承不諱，又被告於
    九十一年一月二十一日上午九時三十分許為警查獲時，復有被告所持有之安非他
    命晶體扣案可資佐證，而該結晶體，經本院送請高雄醫學大學附設中和紀念醫院
    檢驗結果，該晶體呈甲基安非他命陽性反應（驗前毛重一‧八六公克，驗後毛重
    一‧七五公克），有該院九十一年四月二日編號第九一三－一九三號檢驗報告
    一紙附卷可稽，此外，被告於八十九年九月間因施用第二級毒品案件，經臺灣高
    雄地方法院以八十九年度毒聲字第七００七號裁定送觀察、勒戒後，認無繼續施
    用毒品之傾向，由台灣高雄地方法院檢察署於八十九年九月十九日以八十九年度
    毒偵字第六０八號為不起訴處分確定；嗣於同年十月間又因施用第二級毒品案件
    ，經依台灣高雄地方法院以九十年度毒聲字第二四三號裁定送觀察、勒戒後，認
    有繼續施用毒品之傾向，再令入戒治處所施以強制戒治，並經臺灣高雄地方法院
    檢察署檢察官聲請簡易判決處刑，而經臺灣高雄地方法院旗山簡易庭於九十年六
    月二十二日以九十年度旗簡字第六二號判處有期徒刑五月確定，且其上開強制戒
    治處遇經評定為合格，無繼續戒治之必要，經臺灣高雄地方法院以九十年度毒聲
    字第三八八六號裁定停止戒治，所餘戒治期間付保護管束等情，亦有台灣高雄地
    方法院旗山簡易庭九十年度旗簡字第六二號判決及台灣屏東地方法院檢察署刑案
    資料查註紀錄表等附卷可佐，本件事證明確，被告犯行洵堪認定。
二、查甲基安非他命係毒品危害防制條例第二條第二項所稱之第二級毒品，不得持有
    、施用，被告竟持之以施用，核其所為，係犯毒品危害防制條例第十條第二項之
    施用第二級毒品罪。其先後多次施用犯行，時間緊接、手法及罪名均同，顯係基
    於概括犯意而為之，為連續犯，應論以一罪。其先後多次持有安非他命，亦係基
    於概括之犯意，本應以連續持有論，惟其持有後，進而施用，其持有行為應被其
    施用之行為所吸收，不另論罪。審酌被告有毒品之犯罪前科，有臺灣高等法院被
    告全國前案紀錄表及臺灣屏東地方法院檢察署刑案資料查註紀錄表各一件附卷可
    稽，素行非佳，且係又施用第二級毒品甲基安非他命而經觀察勒戒、強制戒治、
    停止戒治後，又再犯相同罪行，顯見意志甚為不堅，惟其犯罪係戕害自身，尚未
    害及他人，所犯情節非重及犯罪後坦承犯行，態度尚佳等一切情狀，量處如主文
    所示之刑，並諭知易科罰金之折算標準。又扣案之白色晶體一包，經送請高雄醫
    學大學附設中和紀念醫院檢驗結果，為甲基安非他命，驗前毛重一‧八六公克，
    驗後毛重一‧七五公克，有該院九十一年四月二日編號第九一三－一九三號檢
    驗報告一紙可參，爰依毒品危害防制條例第十八條第一項前段規定，不問屬於犯
    人與否，均沒收並銷燬之。至送鑑耗損之甲基安非他命既已滅失，自無庸宣告沒
    收，附此敘明。
據上論斷，應依刑事訴訟法第二百九十九條第一項前段，毒品危害防制條例第十條第
二項、第十八條第一項前段，刑法第十一條、第五十六條、第四十一條第一項前段，
罰金罰鍰提高標準條例第二條，判決如主文。
中      華      民      國      九十一      年    五    月    三十一    日
                                      臺灣屏東地方法院刑事第一庭
                                          法  官   羅森德
右正本證明與原本無異。
如不服本判決應於收受本判決後送達後十日內向本院提出上訴書狀，其未敘述上訴理
由者，並得於提起上訴後十日內向本院補提理由書狀（均須按他造當事人之人數附繕
本 ）「切勿逕送上級法院」
                                          書記官   劉音利
中      華      民      國      九十一      年    五    月    三十一    日
附錄本判決論罪科刑法條：
毒品危害防制條例第十條
施用第一級毒品者，處六月以上五年以下有期徒刑。
施用第二級毒品者，處三年以下有期徒刑。
